# 请教陈版主及各位：母公司收购少数股东权益，少数股东为实际控制人

提问人：mawenjing323755 时间：2017-04-21 20:45:28
现有一家A公司，由三家投资机构投资设立，甲投资机构持股25.2%，乙投资机构持股26.4%，丙投资机构持股48.4%，丙投资机构的第一大股东为王先生，持股99.99%。 B公司为A公司的子公司，实收资本为 1000 万，A公司吃够90%，丙公司第一大股东王先生持股8%，李先生持股2%， 2 月份A公司用 100 万收购王先生与李先生股权。李先生为A公司的法人代表，王先生为A公司的实际控制人。
请问：这是否属于同一控制下的股权收购，与非同一控制下的账务处理是否一样？A公司的个别报表以及合并报表怎样进行账务处理？

回答人：chenyiwei
收购少数股权的交易并不区分是否在同一控制下发生，遵循相同的账务处理原则，即个别报表层面新增投资成本按实际支付对价的公允价值，合并报表层面按权益性交易原则处理。

提问人：mawenjing323755 时间：2017-04-22 07:11:25
@chenyiwei ,陈老师，那这个少数股东是A和B公司的最终控制方也没有影响是吧，合并日前跟合并日后的会计处理还是按照收购少数股东权益进行处理是吧？不用追溯是吧？

回答人：chenyiwei
不受影响，就按照一般的收购少数股东权益的交易处理。不用追溯前期。